臺灣桃園地方法院交通事件裁定　　　　95年度交聲字第129號
異　議　人
即受處分人　甲○○
原處分機關　交通部公路總局新竹區監理所中壢監理站
上列受處分人因違反道路交通管理處罰條例案件，對於交通部公
路總局新竹區監理所中壢監理站民國93年9 月8 日與95年2 月22
日所為之處分（原處分案號：壢監裁字第裁53-CG0000000號、壢
監裁字第裁53-Z00000000號裁決書），聲明異議，本院裁定如下
：
    主  文
原處分均撤銷。
甲○○均不罰。
    理  由
一、原處分意旨略以：
    (一)受處分人即異議人甲○○於民國90年9月7日上午11時30分
      許，駕駛車牌號碼LS－8461號自用小客車，行經臺北縣永
      和市○○○路（提頂道路）保福路底，為臺北縣政府警察
      局（下稱原舉發機關）交通隊警員逕行舉發「行車限速50
      公里，經測速時速74公里，超速24公里，滿20公里」之違
      規，並依據道路交通管理處罰條例第40條第1 項，填製北
      縣警交字第CG0000000 號舉發違反道路交通管理事件通知
      單，並將該舉發違反道路交通管理事件通知單經由楊梅瑞
      塘郵局於91年1 月16日寄存送達異議人當時戶籍地「桃園
      縣楊梅鎮○○路○ 段492 巷28號」，異議人未依道路交通
      管理處罰條例第9 條及處理細則第24條規定於接獲通知單
      15 日 內向到案繳納罰緩或陳述意見，交通部公路總局新
      竹區監理所中壢監理站（下稱原處分機關）遂依前揭規定
      裁決如壢監裁字第53-CG0000000號裁決書處罰主文。上開
      裁決書於93年9 月15日經楊梅郵局送達異議人當時之戶籍
      地即「桃園縣楊梅鎮○○○路○ 段390 巷35之1 號8 樓」
      ，由該處接收郵件人員楊州花都住戶管理委員會魏姓人員
      簽收，異議人未依裁決書處罰主文所定日期即93年10月8
      日前到案繳納罰緩新臺幣（下同）2400元，並記違規點數
      1 點，又未於93年10月23日前繳送駕駛執照辦理易處吊扣
      ，原處分機關遂依道路交通處罰條例第65條第1 項第3 款
      規定，於93年10月24日吊銷異議人之駕駛執照，並自同日
      起1 年內不得重新考領駕駛執照。
    (二)又異議人甲○○於94年9 月20日夜間10時04分許，駕駛12
      7-GY號營業半聯結車（板車：LJ-W7） 行經國道1 號北向
      35公里300 公尺處，為內政部警政署國道公路警察局第一
      警察隊員查獲異議人使用已註銷之駕駛執照駕車之違規，
      遂填製公警局交字第Z00000000 號通知單而當場舉發，原
      處分機關遂依道路交通管理處罰條例第21條之1 第1 項第
      5 款規定，處異議人罰緩新臺幣6 萬元。
二、異議意旨略以：異議人甲○○於93年11月16日接到原處分機
    關壢監裁字第裁53-Z00000000號裁決書後，前往原處分機關
    繳款時才知道異議人之駕駛執照已被註銷，惟中壢監理站寄
    出裁決書之時間為93年11月15日，而本人接獲該裁決書之時
    間為93年11月16日，那為何駕照會在93年10月24日前註銷；
    又該「壢監裁字第裁53-CG0000000號」與「壢監裁字第裁53
    -CG0000000號裁決書」2 件郵局掛號號碼相同（同為第0004
    82號），要如何解釋；並請將原處分機關壢監裁字第裁53-Z
    00000000號裁決書之處分延後執行，等本人所有裁決書確定
    後再行處理，故為此提起本件異議云云。
三、按「違反本條例之行為，自行為成立之日起；行為有連續或
    繼續之狀態者，自行為終了之日起，逾三個月不得舉發。」
    ，道路交通管理處罰條例第90條前段定有明文；次按對於違
    反本條例之行為，應按其違反條款規定之受處罰對象，填製
    舉發違反道路交通管理事件通知單，其通知聯依下列規定辦
    理：三、逕行舉發者，應按已查明之資料填註車牌號碼、車
    輛種類、車主姓名或地址，並於通知單上方空白處加註逕行
    舉發之文字後，由舉發機關送達被通知人，違反道路交通管
    理事件統一裁罰標準及處理細則第11條第1 項第3 款亦有規
    定。又處理違反道路交通管理事件，有關文書送達之程序，
    依行政程序法之規定，有違反道路交通管理事件統一裁罰標
    準及處理細則第5 條可參，而「於應送達處所不獲會晤應受
    送達人時，得將文書賦予有辨別事理能力之同居人、受雇人
    或應送達處所之接受郵件人員。」，復為行政程序法第73條
    第1 項所明定。
四、經查：
  (一)異議人甲○○對於原處分機關所為之壢監裁字第裁53-CG000
    0000號裁決書處分部分，就其是否已合法送達而聲明異議，
    而原舉發機關於91年1 月16日將北縣警交字第CG0000000 號
    舉發違反道路交通管理事件通知單經由楊梅「瑞塘郵局」於
    91年1 月16日寄存送達異議人當時居住之戶籍地「桃園縣楊
    梅鎮○○路○ 段492 巷28號」，有上開舉發違反道路交通管
    理事件通知單、異議人之戶籍謄本（其上載明異議人於91年
    4 月23日始變更戶籍地址為桃園縣楊梅鎮○○○路○ 段390
    巷35之1 號8 樓）、原舉發單位送達證書暨寄存逾期退回之
    違規通知單信封均影本各1 份在卷可稽，嗣因異議人逾期未
    到案聽候裁決或繳納罰鍰，原處分機關遂裁決如壢監裁字第
    53-CG0000000號裁決書處罰鍰2400元並記違規點數1 點等處
    分，於93年9 月15日經楊梅郵局送達異議人當時戶籍地「桃
    園縣楊梅鎮○○○路○ 段390 巷35之1 號8 樓」，由接收郵
    件人員楊州花都住戶管理委員會魏姓人員簽收，異議人又未
    依裁決書處罰主文所定日期於93年10月8 日前到案繳納罰緩
    2400元，並記違規點數1 點，亦未於93年10月23日前繳送駕
    照辦理易處吊扣，原處分機關遂依道路交通處罰條例第65條
    第1 項第3 款，吊銷異議人駕駛執照，異議人自93年10 月
    24日起1 年內不得重新考領駕駛執照，有上開壢監裁字第
    53-CG0000000號裁決書、原處分機關回執聯等件在卷可參，
    依前開法律規定，上開舉發違規通知單及裁決書自已合法送
    達於異議人之住所。惟本件異議人係於90年9 月7 日上午11
    時30分許，駕駛車牌號碼LS－8461號自用小客車，行經臺北
    縣永和市○○○路（提頂道路）保福路底，為臺北縣政府警
    察局（下稱原舉發機關）交通隊警員逕行舉發「行車限速50
    公里，經測速時速74公里，超速24公里，滿20公里」之違規
    ，依上開法令意旨，原舉發單位自應再製作舉發違規通知單
    送達異議人始完成舉發，而原舉發單位所製之北縣警交字第
    CG0000000 號舉發違反道路交通管理事件通知單係於91年1
    月16日寄存送達異議人當時居住之戶籍地「桃園縣楊梅鎮○
    ○路○ 段492 巷28號」時，舉發之意思表示始合法送達異議
    人，惟已逾道路交通管理處罰條例第90條前段所規定於行為
    終了後3 個月內舉發期限之規定，自不得再行舉發，原處分
    機關依據原舉發機關之舉發，裁決如壢監裁字第53-CG00000
    00號裁決書處罰鍰2400元並記違規點數1 點，自於法未合。
  (二)至於原處分機關壢監裁字第裁53-Z00000000號裁決書部分：
    異議人係於94年9 月20日夜間10時04分許，駕駛127-GY號營
    業半聯結車（板車：LJ- W7）行經國道1 號北向35公里300
    公尺處，為內政部警政署國道公路警察局第一警察隊員查獲
    異議人使用已註銷之駕駛執照駕車之違規，遂填製公警局交
    字第Z00000000 號通知單而當場舉發，原處分機關遂依此裁
    罰異議人罰鍰6 萬元，惟異議人之駕駛執照於93年10月24日
    易處吊銷係肇因於異議人未依原處分機關壢監裁字第53-CG0
    000000號裁決書處罰鍰2400元並記違規點數1 點等處分繳納
    罰鍰，惟上開壢監裁字第53-CG0000000號裁決書之處分於法
    未合，已如前所述，故原處分機關不得逕行易處吊銷異議人
    之駕駛執照，則本件舉發及所生之裁決，亦難認適法。
  (三)另異議人辯稱：未收到該壢監裁字第裁53-CG0000000號裁決
    書云云，自難為本院所採。又異議人所指其於93年11月16日
    所收受另1 份原處分機關之壢監裁字第裁53-CG0000000號裁
    決書，與原處分機關之壢監裁字第裁53 -CG0000000 號裁決
    書之郵局掛號號碼000482號皆為相同，顯係郵局作業人員之
    疏失云云，惟該2 件裁決書之掛號號碼相同，僅能認係屬郵
    局作業程序之巧合，並無事證可認有何人員疏失，且不影響
    該壢監裁字第裁53-CG0000000號裁決書已合法送達之效力，
    故異議人所辯實難為本院所採。
  (四)綜上所述，異議人經原舉發機關舉發於90年9 月7 日上午11
    時30分許，駕駛車牌號碼LS－8461號自用小客車，行經臺北
    縣永和市○○○路（提頂道路）保福路底，為臺北縣政府警
    察局（下稱原舉發機關）交通隊警員逕行舉發「行車限速50
    公里，經測速時速74公里，超速24公里，滿20公里」之違規
    ，並未於3 個月內填製違規舉發通知書合法送達異議人，自
    不得再行舉發，則原處分機關依此而為之處分及易處吊銷異
    議人駕駛執照之處分，即與法未合，又異議人之後經舉發使
    用註銷之駕駛執照駕車等情，原處分機關並再予裁罰，亦難
    認合法，而無可維持，雖異議人提出之異議並無理由，惟原
    處分機關所為之上開2 處分均有所違法失當，故均應由本院
    撤銷原處分，另為異議人不罰之諭知。
五、據上論斷，應依道路交通案件處理辦法第20條前段之規定，
    裁定如主文。
中   華   民    國    94    年     5     月    25     日
                    臺灣桃園地方法院交通法庭
                            法  官    蘇昭蓉
以上正本證明與原本無異。
如不服本裁定，應於裁定送達後5 日內向本院提出抗告狀。
                            書記官    韓若玉
中　　華　　民　　國　　95　　年　　5 　　月　　25　　日
